---
title: "Agrofood Emissions"
author: "Enric Sintes"
date: "2024-01-16"
output: html_document
---

```{r, include=FALSE, warning=FALSE}
library(plotly)
library(dplyr)
library(tidyr)
```

```{r, include=FALSE}
#setwd("C:/Users/esintesa/Documents/Master Data Science UOC/Visualització de dades/")
data <- as.data.frame(read.csv("Agrofood_co2_emission.csv"))
```

## Evolució de les emisions de CO2 del sector alimentari

```{r, include=FALSE, warning=FALSE}
# data %>%
#   summarise_all(~c(prop_na = mean(is.na(.)), prop_zero = mean(. == 0)))
```

```{r, echo=FALSE, warning=FALSE, message = FALSE}
# Evolució del canvi de temperatura al llarg del temps
data %>% 
  select(Year, Average.Temperature..C) %>% 
  group_by(Year) %>% 
  summarise(avg_tmp = mean(Average.Temperature..C, na.rm = TRUE)) %>% 
  plot_ly(x = ~Year, y = ~avg_tmp, type = "scatter", mode = "line") %>%
  layout(
    title = "Evolució canvi de temperatura promig",
    xaxis = list(title = "Year"),
    yaxis = list(title = "Temperature change Cº")
  )
```


```{r, echo=FALSE, warning=FALSE, message = FALSE, out.width = "90%"}
data %>%
  select(-Area, -Rural.population, -Urban.population, -Total.Population...Male, -Total.Population...Female, -total_emission, -Average.Temperature..C, -Net.Forest.conversion, -Forestland, -On.farm.Electricity.Use, -On.farm.energy.use, -Fires.in.organic.soils, -IPPU) %>%
  pivot_longer(cols = -Year, names_to = "Variable", values_to = "Value") %>%
  group_by(Year, Variable) %>%
  summarise(TotalValue = sum(Value, na.rm = TRUE)) %>%
  plot_ly(x = ~Year, y = ~TotalValue, color = ~Variable, type = "scatter", mode = "line") %>%
  layout(
    title = "Evolution of Variables Over Years",
    xaxis = list(title = "Year"),
    yaxis = list(title = "Total Value")
  )
```



```{r, echo=FALSE, warning=FALSE}
# Quitamos todos los paises que tiene NAs
na.countries <- data %>% 
  group_by(Area) %>% 
  summarise(na.pop = sum(is.na(Urban.population)),
            na.food = sum(is.na(Food.Household.Consumption)),
            n.data = n(),
            dataminima = min(Year)) %>% 
  filter(na.food == 0 & na.pop == 0 & dataminima < 1991 & n.data == 31) %>% 
  select(Area) %>% unlist()
```

#### Evolució de l'aument de temperatura i emisions per residus alimentaris

```{r, echo = FALSE, warning = FALSE, out.width = "90%"}
# Acursar les cadenes de caràcters de la columna Area  
data$AreaAux <- sapply(data$Area, function(x) ifelse(nchar(x) > 15, substr(x, 1, 15), x))

# Països que no tenen dades faltants
tmp.countries <- data %>% 
  group_by(Area) %>% 
  summarise(na.tmp = sum(is.na(Average.Temperature..C)),
            na.emis = sum(is.na(Agrifood.Systems.Waste.Disposal)),
            n.data = n(),
            dataminima = min(Year),
            agrif.mean = mean(Agrifood.Systems.Waste.Disposal)) %>% 
  filter(na.tmp == 0 & na.emis == 0 & dataminima < 1991 & n.data == 31 & agrif.mean > 1 & agrif.mean < 20000) %>% 
  select(Area) %>% unlist()

#Filtratge de les dades:
data %>% 
  filter(Area %in% tmp.countries, !grepl('mainland', Area), !grepl('USSR', Area)) %>% 
# Scatter plot
  plot_ly(x = ~Average.Temperature..C, y = ~Agrifood.Systems.Waste.Disposal, type = "scatter", mode = "markers", color = ~AreaAux, text = ~Area, frame = ~Year) %>%
  layout(title = "Aument de la temperatura i emisions residus agroalimentaris", xaxis = list(title = "Aument de temperatura (Cº)"), yaxis = list(title = "Emisions per resudus agroalimentaris (kt CO2)"),
         slider = list(steps = lapply(unique(data$Year), function(Year) {
           list(method = "animate", args = list("frame", list(duration = 500, redraw = TRUE), "transition", list(duration = 300)))
         })))
```

#### Evolució de les poblacions (rural i urbana) i de les emisions derivadoes del consum d'aliments a nivell familiar per països


```{r, echo = FALSE, warning=FALSE, out.width = "90%"}
tmp.countries <- data %>% 
  group_by(Area) %>% 
  summarise(na.urban = sum(is.na(Urban.population)),
            na.pop = sum(is.na(Rural.population)),
            na.food = sum(is.na(Food.Household.Consumption)),
            n.data = n(),
            dataminima = min(Year),
            agrif.mean = mean(Food.Household.Consumption)) %>% 
  filter(na.pop == 0 & na.urban == 0 & na.food == 0 & dataminima < 1991 & n.data == 31) %>% 
  select(Area) %>% unlist()

#Filtratge de les dades:
data %>% 
  filter(Area %in% tmp.countries, !grepl('mainland', Area), !grepl('USSR', Area)) %>% 
  # Scatter plot
  plot_ly(
    x = ~Rural.population, 
    y = ~Urban.population, 
    type = "scatter", 
    mode = "markers", 
    text = ~Area, 
    frame = ~Year, 
    size = ~Food.Household.Consumption, 
    color = ~Food.Household.Consumption, 
    colors = 'Reds',
    marker = list(colorscale = 'Reds', cmin = min(data$Food.Household.Consumption), cmax = max(data$Food.Household.Consumption), size = 30, opacity = 0.5)
  ) %>%
  layout(
    title = "Evolució de les poblacions i emisions per aliments familiar per països",
    xaxis = list(title = "Població Rural"),
    yaxis = list(title = " Població Urbana"),
    slider = list(steps = lapply(unique(data$Year), function(Year) {
      list(method = "animate", args = list("frame", list(duration = 500, redraw = TRUE), "transition", list(duration = 300)))
    }))
  )
```


#### Evolució de emisions per manufactura de fertilitzants i pesticides dels top 15 països amb més emisions per aquest motiu

```{r, echo = FALSE, warning=FALSE, out.width = "90%"}
top_fert_countries <- data %>%
  filter(!grepl('mainland', Area), !grepl('USSR', Area)) %>% 
  group_by(Area) %>% 
  summarise(mean.FM = sum(Fertilizers.Manufacturing)) %>% 
  arrange(mean.FM) %>% 
  top_n(15, mean.FM) %>% 
  select(Area) %>% as.vector()
  

data %>% 
  filter(Area %in% top_fert_countries$Area) %>% 
plot_ly(x = ~Year, y = ~Fertilizers.Manufacturing, color = ~Area, type = "scatter", mode = "lines") %>%
  layout(
    title = "Evolució emisions per producció de fertilitzants",
    xaxis = list(title = "Any"),
    yaxis = list(title = "kt de CO2")
  )
```



```{r, echo = FALSE, warning=FALSE, out.width = "90%"}
top_pest_countries <- data %>%
  filter(!grepl('mainland', Area), !grepl('USSR', Area)) %>% 
  group_by(Area) %>% 
  summarise(mean.FM = sum(Pesticides.Manufacturing)) %>% 
  arrange(mean.FM) %>% 
  top_n(15, mean.FM) %>% 
  select(Area) %>% unlist()
  

data %>% 
  filter(Area %in% top_pest_countries) %>% 
plot_ly(x = ~Year, y = ~Pesticides.Manufacturing, color = ~Area, type = "scatter", mode = "lines") %>%
  layout(
    title = "Evolució emisions per producció de pesticides",
    xaxis = list(title = "Any"),
    yaxis = list(title = "kt de CO2")
  )
```





